Inventaris van de duplicaten van de laatste serie door de Hydrografische Dienst vervaardigde Leggerbladen Oost-Indische Archipel, waarvan de originelen zijn overgedragen aan de Republiek Indonesië
Nationaal Archief, Den Haag
- Laatste serie Leggerbladen Oost-Indische Archipel, 1.2.3.2
  - Vensterponskaarten van de laatste serie door de Hydrografische Dienst vervaardigde leggerbladen betreffende de Oost-Indische Archipel, waarvan de originelen zijn overgedragen aan de Republiek Indonesië, 1; 1 doos
    - Gaspar Straten, jul. 1946, 63; 1:200.000
      Uitgegeven te 's-Gravenhage in februari 1907 door het Ministerie van Marine, Afdeling Hydrografie. Hernieuwde uitgave juli 1946. Bijgewerkt t/m B.a.Z. no. VII 1955.
    - Westkust Billiton - Gaspar Straten - Oostelijk Gedeelte, dec. 1956, 64; 1:100.000
      Uitgegeven te 's-Gravenhage in juli 1946 door het Ministerie van Marine, Afdeling Hydrografie. Hernieuwde uitgave december 1956. Bijgewerkt t/m B.a.Z. no. I 1959. Met 2 inzetkaartjes: 1. Rede Tandjoeng Pandan, 1:25.000; 2. Westkust Liat - Rede Tjelaka, 1:25.000.
    - Java Zee, jul. 1950, 66; 1:1.000.000
      Uitgegeven te 's-Gravenhage in november 1926 door het Ministerie van Marine, Afdeling Hydrografie. Hernieuwde uitgave juli 1950. Bijgewerkt t/m B.a.Z. no. IX 1957. Met inzetkaartje: [bladwijzer], 1:7.500.000.
    - Djawa (Java) - Westblad, feb. 1951, 68; 1:500.000
      Uitgegeven te 's-Gravenhage in juni 1925 door het Ministerie van Marine, Afdeling Hydrografie. Hernieuwde uitgave februari 1951. Bijgewerkt t/m B.a.Z. no. IX 1957. Met inzetkaartje: [bladwijzer], 1:5.000.000.
    - Djawa (Java) - Middenblad, nov. 1951, 69; 1:500.000
      Uitgegeven te 's-Gravenhage in juni 1907 door het Ministerie van Marine, Afdeling Hydrografie. Hernieuwde uitgave november 1951. Bijgewerkt t/m B.a.Z. no. IX 1958. Met inzetkaartje: [bladwijzer], 1:5.000.000.
    - Djawa (Java) - Oostblad, jul. 1950, 70; 1:500.000
      Uitgegeven te 's-Gravenhage in september [1907] door het Ministerie van Marine, Afdeling Hydrografie. Hernieuwde uitgave juli 1950. Bijgewerkt t/m B.a.Z. no. VII 1958. Met inzetkaartje: [bladwijzer], 1:5.000.000.
    - Straat Soenda, feb. 1953, 71; 1:200.000
      Uitgegeven te 's-Gravenhage in januari 1925 door het Ministerie van Marine, Afdeling Hydrografie. Hernieuwde uitgave februari 1953. Bijgewerkt t/m B.a.Z. no. III 1959.
    - Westkust Sumatera (Sumatra) - Batoe-Eilanden, jun. 1910, 72; 1:100.000
      Uitgegeven te 's-Gravenhage in juni 1910 door het Ministerie van Marine, Afdeling Hydrografie. Bijgewerkt t/m B.a.Z. no. II 1953.
    - Westkust Sumatera (Sumatra) - Vaarwaters en Ankerplaatsen nabij en bezuiden de Batoe-Eilanden, jun. 1910, 73; Verschillende schalen
      Uitgegeven te 's-Gravenhage in juni 1910 door het Ministerie van Marine, Afdeling Hydrografie. Bijgewerkt t/m B.a.Z. no. V 1955. Vijf kaarten op één blad: 1. Batoe-Eilanden - Eiland Simoek, 1:100.000 (met inzetkaartje: [Baai van Simoek], 1:25.000); 2. Zuidelijk Gedeelte van Straat Siberoet, 1:100.000; 3. Batoe-Eilanden - Vaarwaters nabij Tello, 1:50.000; 4. Batoe-Eilanden - Straat Tanah Bala, 1:50.000 (met landopdoening: Merk voor den Zuid-ingang van Straat Tanah Bala); 5. Batoe-Eilanden - Vaarwaters nabij Noordoostkust Tanah Masa, 1:50.000.
    - Westkust Sumatera (Sumatra) - Batoe Eilanden - Vaarwaters nabij en beoosten Eiland Pini, okt. 1918, 74; 1:100.000
      Uitgegeven te 's-Gravenhage in maart 1910 door het Ministerie van Marine, Afdeling Hydrografie. Hernieuwde uitgave oktober 1918. Bijgewerkt t/m B.a.Z. no. III 1955.
    - Westkust Sumatera (Sumatra) - Ilir tot Temang, sep. 1953, 75; 1:100.000
      Uitgegeven te 's-Gravenhage in september 1953 door het Ministerie van Marine, Afdeling Hydrografie. Kaart in twee secties: [1] [van 1°20' tot 0°46' noorderbreedte]; [2] [van 0°54' tot 0°20' noorderbreedte]
    - Westkust Sumatera (Sumatra) - Sibolga tot Ilir, jul. 1911, 76; 1:100.000
      Uitgegeven te 's-Gravenhage in juli 1911 door het Ministerie van Marine, Afdeling Hydrografie. Bijgewerkt t/m B.a.Z. no. V 1959.
    - Westkust Sumatera (Sumatra) - Singkel tot Mansalar, jul. 1953, 77; 1:100.000
      Uitgegeven te 's-Gravenhage in juli 1953 door het Ministerie van Marine, Afdeling Hydrografie.
    - Noordkust Djawa (Java) - Blad I - Karang Tjikoneng (Vierde Punt) tot Tandjoeng Priok, dec. 1950, 78; 1:200.000
      Uitgegeven te 's-Gravenhage in februari 1925 door het Ministerie van Marine, Afdeling Hydrografie. Hernieuwde uitgave december 1950. Bijgewerkt t/m B.a.Z. no. III 1959.
    - Noordkust Djawa (Java) - Blad II - Tandjoeng Priok tot Cheribon, jun. 1954, 79; 1:200.000
      Uitgegeven te 's-Gravenhage in februari 1910 door het Ministerie van Marine, Afdeling Hydrografie. Hernieuwde uitgave juni 1954. Bijgewerkt t/m B.a.Z. no. I 1959. Met 3 inzetkaartjes: [1] Sedoelang Riffen, 1:75.000; [2] West Rede Indramajoe, 1:75.000; [3] Boompjes Eiland, 1:25.000.
    - Noordkust Djawa (Java) - Blad III - Cheribon tot Semarang, mei 1955, 80; 1:200.000
      Uitgegeven te 's-Gravenhage in mei 1910 door het Ministerie van Marine, Afdeling Hydrografie. Hernieuwde uitgave mei 1955. Bijgewerkt t/m B.a.Z. no. IX 1957.
    - Noordkust Djawa (Java) - Blad IV - Semarang tot Soerabaja, okt. 1918, 81A-81B; 1:200.000
      Uitgegeven te 's-Gravenhage in februari 1911 door het Ministerie van Marine, Afdeling Hydrografie. Hernieuwde uitgave oktober 1918. Bijgewerkt t/m B.a.Z. no. III 1959. Eén kaart in twee bladen.
      - Linker blad, 81A
      - Rechter blad, 81B
    - Noordkust Djawa (Java) - Blad V - Soerabaja tot Straat Bali, nov. 1951, 82; 1:200.000
      Uitgegeven te 's-Gravenhage in juli 1911 door het Ministerie van Marine, Afdeling Hydrografie. Hernieuwde uitgave november 1951. Bijgewerkt t/m B.a.Z. no. XI 1958.
    - Eilanden in de Java Zee, okt. 1920, 83; Verschillende schalen
      Uitgegeven te 's-Gravenhage in januari 1911 door het Ministerie van Marine, Afdeling Hydrografie. Hernieuwde uitgave oktober 1920. Bijgewerkt t/m B.a.Z. no. VI 1954. Vier kaarten op één blad: 1. Karimoen Djawa Eilanden, 1:100.000; 2. Masalembo Eilanden, 1:200.000; 3. Arends Eiland (Keramian), 1:200.000; 4. Bawean, 1:100.000.
    - Noordkust Java - Westelijke Vaarwaters naar Djakarta en Tandjung Priok, aug. 1951, 86; 1:50.000
      Uitgegeven te 's-Gravenhage in augustus 1951 door het Ministerie van Marine, Afdeling Hydrografie. Bijgewerkt t/m B.a.Z. no. III 1959. Met inzetkaartje: Haven Tandjung Priok, 1:15.000.
    - Kangean Eilanden, nov. 1956, 87; 1:200.000
      Uitgegeven te 's-Gravenhage in november 1920 door het Ministerie van Marine, Afdeling Hydrografie. Hernieuwde uitgave november 1956.
    - Reden op de Noordkust van Djawa (Java) en Nabijliggende Eilanden - Blad I, aug. 1952, 88; Verschillende schalen
      Uitgegeven te 's-Gravenhage in september 1903 door het Ministerie van Marine, Afdeling Hydrografie. Hernieuwde uitgave augustus 1952. Bijgewerkt t/m B.a.Z. no. V 1955. Vier kaarten op één blad: 1. Noordkust Djawa (Java) - Rede Cheribon, 1:50.000; 2. Noordkust Djawa (Java) - Rede Tegal, 1:50.000; 3. Noordkust Djawa (Java) - Rede Pekalongan, 1:50.000; 4. Karimoen Djawa Eilanden - Rede Karimoen Djawa, 1:25.000.
    - Reden op de Noordkust van Djawa (Java) en Nabijliggende Eilanden - Blad II, feb. 1958, 89; Verschillende schalen
      Uitgegeven te 's-Gravenhage in december 1903 door het Ministerie van Marine, Afdeling Hydrografie. Hernieuwde uitgave februari 1958. Vier kaarten op één blad: 1. Noordkust Djawa (Java) - Rede Japara, 1:50.000; 2. Noordkust Djawa (Java) - Reden Djoeana en Rembang, 1:100.000; 3. Noordkust Djawa (Java) - Rede Toeban, 1:50.000; 4. Zuidkust Bawean - Rede Sangkapoera, 1:25.000.
    - Reden op de Noordkust van Djawa (Java) - Blad III, sep. 1956, 90; 1:50.000
      Uitgegeven te 's-Gravenhage in december 1903 door het Ministerie van Marine, Afdeling Hydrografie. Hernieuwde uitgave september 1956. Vier kaarten op één blad: 1. Noordkust Djawa (Java) - Rede Pasoeroean; 2. Noordkust Djawa (Java) - Rede Besoeki; 3. Noordkust Djawa (Java) - Rede Probolinggo; 4. Noordkust Djawa (Java) - Rede Panaroekan.
    - Reden op de Noordkust van Djawa (Java) - Blad IV, aug. 1949, 91; Verschillende schalen
      Uitgegeven te 's-Gravenhage in september 1926 door het Ministerie van Marine, Afdeling Hydrografie. Hernieuwde uitgave augustus 1949. Bijgewerkt t/m B.a.Z. no. X 1957. Drie kaarten op één blad: 1. Rede Semarang, 1:50.000 (met inzetkaartje: Haven van Semarang, 1:10.000); 2. Zuidkust Madura - Rede Kalianget, 1:25.000; 3 Ankerplaats beE Tg Tjotek, 1:25.000.
    - Zuidkust Madura - Vaarwaters naar Sumenep en Bunder, mei 1958, 92; 1:75.000
      Uitgegeven te 's-Gravenhage in maart 1904 door het Ministerie van Marine, Afdeling Hydrografie. Hernieuwde uitgave mei 1958.
    - Zuidkust Djawa (Java) - Straat Soenda tot Palaboehan Ratoe (Wijnkoopsbaai), okt. 1924, 93; 1:200.000
      Uitgegeven te 's-Gravenhage in oktober 1924 door het Ministerie van Marine, Afdeling Hydrografie. Bijgewerkt t/m B.a.Z. no. X 1955.
    - Vaarwaters en Ankerplaatsen in en nabij Straat Soenda - Blad I, jul. 1958, 94; Verschillende schalen
      Uitgegeven te 's-Gravenhage in december 1924 door het Ministerie van Marine, Afdeling Hydrografie. Hernieuwde uitgave juli 1958. Zeven kaarten op één blad: 1. Zuidkust Sumatera (Sumatra) - Tk Kaloembajan tot Ratai Baai, 1:75.000; 2. S Kust Sumatera (Sumatra) - Rede Teloekbetoeng, 1:50.000; 3. S Kust Sumatera (Sumatra) - Rede Kota Agoeng, 1:25.000; 4. S Kust Sumatera (Sumatra) - Belanntoeng Baai, 1:50.000; 5. Lampoeng Baai - Pandjang, 1:25.000; 6. S Kust Sumatera (Sumatra) - Rede Kaoergading, 1:25.000; 7. S Kust Sumatera (Sumatra) - Rede Kaliandak, 1:25.000.
    - Vaarwaters en Ankerplaatsen in en nabij Straat Sunda - Blad II, ca. 1955, 95; Verschillende schalen
      Ongedateerd exemplaar zonder impressum [vermoedelijk uitgegeven in 1924, heruitgave januari 1955]. Zeven kaarten op één blad: 1. Zuidkust Sumatera (Sumatra) - Pulau Sumur (Zutphen Eilanden), 1:25.000; 2. Westkust Djawa (Java) - Rede Pasang Tenang, 1:50.000; 3. Westkust Djawa (Java) - Rede Labuhan, 1:50.000; 4. Westkust Djawa (Java) - Rede Merak, 1:10.000; 5. Noordkust Djawa (Java) - Baai van Banten, 1:100.000; 6. Westkust Djawa (Java) - Straat Merak, 1:25.000; 7. Oostkust Sumatera (Sumatra) - Seram (Gezusters Eiln), 1:25.000.
    - Noordkust Djawa (Java) - Westervaarwater van Surabaja, apr. 1955, 97; 1:75.000
      Uitgegeven te 's-Gravenhage in november 1926 door het Ministerie van Marine, Afdeling Hydrografie. Hernieuwde uitgave april 1955. Bijgewerkt t/m B.a.Z. no. VII 1958. Met inzetkaartje: Rede Surabaja, 1:20.000.
    - Noordkust Djawa (Java) - Oostervaarwater van Surabaja, aug. 1950, 98; 1:75.000
      Uitgegeven te 's-Gravenhage in januari 1927 door het Ministerie van Marine, Afdeling Hydrografie. [Hernieuwde uitgave] augustus 1950. Bijgewerkt t/m B.a.Z. no. IX 1958.
    - Ankerplaatsen nabij de Kangean Eilanden, jan. 1953, 99; Verschillende schalen
      Uitgegeven te 's-Gravenhage in april 1923 door het Ministerie van Marine, Afdeling Hydrografie. Hernieuwde uitgave januari 1953. Twee kaarten op één blad: 1. Westkust Kangean - Ketapang Baai en Hekla Baai, 1:50.000; 2. Vaarwaters naar Sepeken, 1:100.000.
    - Noord- en Westkust Sumatera (Sumatra) - Diamant Punt tot Singkel, sep. 1928, 100; 1:500.000
      Uitgegeven te 's-Gravenhage in september 1928 door het Ministerie van Marine, Afdeling Hydrografie. Bijgewerkt t/m B.a.Z. no. XI 1956. Met inzetkaartje: [bladwijzer], 1:5.000.000.
    - Oostkust Sumatera (Sumatra) - Diamant Punt tot Asahan Rivier, jan. 1952, 101; 1:500.000
      Uitgegeven te 's-Gravenhage in november 1928 door het Ministerie van Marine, Afdeling Hydrografie. Hernieuwde uitgave januari 1952. Bijgewerkt t/m B.a.Z. no. II 1958. Met inzetkaartje: [bladwijzer], 1:5.000.000.
    - Oostkust Sumatera (Sumatra) - Asahan Rivier tot Singapore, sep. 1949, 102; 1:500.000
      Uitgegeven te 's-Gravenhage in januari 1906 door het Ministerie van Marine, Afdeling Hydrografie. Hernieuwde uitgave september 1949. Bijgewerkt t/m B.a.Z. no. III 1956. Met inzetkaartje: [bladwijzer], 1:5.000.000.
    - Oostkust Sumatera (Sumatra) - Singapore tot Straat Banka, mrt. 1952, 103; 1:500.000
      Uitgegeven te 's-Gravenhage in april 1906 door het Ministerie van Marine, Afdeling Hydrografie. Hernieuwde uitgave maart 1952. Bijgewerkt t/m B.a.Z. no. XI 1957. Met inzetkaartje: [bladwijzer], 1:5.000.000.
    - Oostkust Sumatera (Sumatra) - Straat Banka tot Noordwachter, nov. 1951, 104; 1:500.000
      Uitgegeven te 's-Gravenhage in november 1951 door het Ministerie van Marine, Afdeling Hydrografie. Bijgewerkt t/m B.a.Z. no. VII 1958. Met inzetkaartje: [bladwijzer], 1:5.000.000.
    - Riouw Archipel - Straat Doerian en Nabijliggende Vaarwaters, sep. 1957, 105; 1:100.000
      Uitgegeven te 's-Gravenhage in januari 1910 door het Ministerie van Marine, Afdeling Hydrografie. Hernieuwde uitgave september 1957. Bijgewerkt t/m B.a.Z. no. I 1959.
    - Riouw Archipel - Straat Boelan, jan. 1951, 106; 1:50.000
      Uitgegeven te 's-Gravenhage in september 1926 door het Ministerie van Marine, Afdeling Hydrografie. Hernieuwde uitgave januari 1951. Bijgewerkt t/m B.a.Z. no. IX 1955.
    - Oostkust Sulawesi (Celebes) - Straat Wowoni en Vaarwater naar de Kendari-baai, aug. 1925, 107; 1:100.000
      Uitgegeven te 's-Gravenhage in augustus 1925 door het Ministerie van Marine, Afdeling Hydrografie. Bijgewerkt t/m B.a.Z. no. IV 1955. Met 2 inzetkaartjes: [1] Ingang Kandari Baai, 1:25.000; [2] Rede Langgara, 1:50.000.
    - Zuidkust Djawa (Java) - Penandjung Baai en Zeegat van Tjilatjap, dec. 1954, 108; Verschillende schalen
      Uitgegeven te 's-Gravenhage in augustus 1904 door het Ministerie van Marine, Afdeling Hydrografie. Hernieuwde uitgave december 1954. Bijgewerkt t/m B.a.Z. no. XII 1958. Twee kaarten op één blad: [1] Penandjung Baai en Nusa Kambangan, 1:100.000; [2] Zeegat van Tjilatjap, 1:15.000.
    - Baaien op de Zuidkust van Djawa (Java), feb. 1925, 109; Verschillende schalen
      Uitgegeven te 's-Gravenhage in februari 1925 door het Ministerie van Marine, Afdeling Hydrografie. Bijgewerkt t/m B.a.Z. no. XI 1954. Elf kaarten en een landopdoening op één blad: 1. Zand Baai, 1:50.000; 2. Reede Bajah, 1:50.000; 3. Ankerplaats bij Tg Panto, 1:50.000; 4. Baai van Tjilaoeteurem, 1:25.000; 5. Reede Palaboehanratoe, 1:10.000; 6. Panggoel Baai, 1:50.000; 7. West- en Oostbaai Genteng, 1:25.000; 8. Westbaai Genteng, 1:10.000; 9. Soembreng Baai, 1:50.000; 10. Patjitan Baai, 1:25.000; 11. Segoro Wedi Baai, 1:50.000; [12] Landverkenning van uit het punt A (plan 7).
    - Zuidoostkust Sulawesi (Celebes) - Vaarwaters en Ankerplaatsen in Straat Boeton, mei 1922, 110; Verschillende schalen
      Uitgegeven te 's-Gravenhage in mei 1922 door het Ministerie van Marine, Afdeling Hydrografie. Bijgewerkt t/m B.a.Z. no. IX 1954. Negen kaarten op één blad: 1. Ankerplaats bij Tampenan Bale, 1:25.000; 2. Ankerplaats bij Laboean Blanda, 1:25.000; 3. Ankerplaats bij Loba, 1:25.000; 4. Zuidernauw, 1:50.000; 5. Reede Boeton, 1:25.000; 6. Ankerplaats bij Pora Pora, 1:25.000; 7. Noordernauw, 1:50.000; 8. Reede Raha, 1:25.000; 9. Ankerplaatsen bez Tg Lambiko, 1:50.000.
    - Nusa Tenggara (Kleine Soenda Eilanden) en Flores Zee - Westblad, okt. 1952, 111; 1:1.000.000
      Uitgegeven te 's-Gravenhage in september 1931 door het Ministerie van Marine, Afdeling Hydrografie. Hernieuwde uitgave oktober 1952. Bijgewerkt t/m B.a.Z. no. II 1956. Met inzetkaartje: [bladwijzer], 1:7.500.000.
    - Nusa Tenggara (Kleine Soenda Eiln) en Flores Zee - Oostblad, feb. 1931, 112; 1:1.000.000
      Uitgegeven te 's-Gravenhage in februari 1931 door het Ministerie van Marine, Afdeling Hydrografie. Bijgewerkt t/m B.a.Z. no. IX 1954. Met inzetkaartje: [bladwijzer], 1:7.500.000.
    - Nusa Tenggara (Kleine Soenda Eilanden) en Aangrenzende Vaarwaters - Blad I, feb. 1952, 113; 1:500.000
      Uitgegeven te 's-Gravenhage in mei 1909 door het Ministerie van Marine, Afdeling Hydrografie. Hernieuwde uitgave februari 1952. Bijgewerkt t/m B.a.Z. no. III 1955. Met inzetkaartje: [bladwijzer], 1:5.000.000.
    - Nusa Tenggara (Kleine Soenda Eilanden) en Aangrenzende Vaarwaters - Blad II, okt. 1951, 114; 1:500.000
      Uitgegeven te 's-Gravenhage in december 1910 door het Ministerie van Marine, Afdeling Hydrografie. Hernieuwde uitgave oktober 1951. Bijgewerkt t/m B.a.Z. no. I 1956. Met inzetkaartje: [bladwijzer], 1:5.000.000.
    - Nusa Tenggara (Kleine Soenda Eilanden) en Aangrenzende Vaarwaters - Blad III, jun. 1928, 115; 1:500.000
      Uitgegeven te 's-Gravenhage in februari 1912 door het Ministerie van Marine, Afdeling Hydrografie. Hernieuwde uitgave juni 1928. Bijgewerkt t/m B.a.Z. no. IX 1958. Met inzetkaartje: [bladwijzer], 1:5.000.000.
    - Nusa Tenggara (Kleine Soenda Eilanden) en Aangrenzende Vaarwaters - Blad IV, okt. 1953, 116; 1:500.000
      Uitgegeven te 's-Gravenhage in oktober 1953 door het Ministerie van Marine, Afdeling Hydrografie. Met inzetkaartje: [bladwijzer], 1:5.000.000.
    - Nusa Tenggara (Kleine Soenda Eilanden) en Aangrenzende Vaarwaters - Blad V, feb. 1953, 117; 1:500.000
      Uitgegeven te 's-Gravenhage in november 1925 door het Ministerie van Marine, Afdeling Hydrografie. Hernieuwde uitgave februari 1953. Met inzetkaartje: [bladwijzer], 1:5.000.000.
    - Noordwestkust Sulawesi (Celebes) - Noordwachter tot Stroomenkaap, jan. 1950, 118; 1:200.000
      Uitgegeven te 's-Gravenhage in 1914 door het Ministerie van Marine, Afdeling Hydrografie. Hernieuwde uitgave januari 1950. Bijgewerkt t/m B.a.Z. no. XII 1958.
    - Westkust Sulawesi (Celebes) - Doda tot Noordwachter, nov. 1919, 119; 1:200.000
      Uitgegeven te 's-Gravenhage in november 1919 door het Ministerie van Marine, Afdeling Hydrografie. Bijgewerkt t/m B.a.Z. no. VI 1955. Kaart in twee secties: [1] [van 0°34' noorderbreedte tot 0°40' zuiderbreedte]; [2] [van 0°30' tot 1°44' zuiderbreedte].
    - Celebes Zee, feb. 1952, 120; 1:1.000.000
      Uitgegeven te 's-Gravenhage in februari 1952 door het Ministerie van Marine, Afdeling Hydrografie. Bijgewerkt t/m B.a.Z. no. IV 1955. Met inzetkaartje: [bladwijzer], 1:7.500.000.
    - Straat Makasser, aug. 1931, 121; 1:1.000.000
      Uitgegeven te 's-Gravenhage in augustus 1931 door het Ministerie van Marine, Afdeling Hydrografie. Bijgewerkt t/m B.a.Z. no. IX 1955. Met inzetkaartje: [bladwijzer], 1:7.500.000.
    - Zuidoostkust Kalimantan (Borneo) - Zuid Ingang Straat Laoet tot Kloempang Baai, jun. 1958, 122; 1:200.000
      Uitgegeven te 's-Gravenhage in juni 1907 door het Ministerie van Marine, Afdeling Hydrografie. Hernieuwde uitgave juni 1958.
    - Westkust Sulawesi (Celebes) - Vaarwaters naar Makasser - Noordblad, apr. 1951, 123; 1:100.000
      Uitgegeven te 's-Gravenhage in september 1901 door het Ministerie van Marine, Afdeling Hydrografie. Hernieuwde uitgave april 1951. Bijgewerkt t/m B.a.Z. no. XI 1958.
    - Oostkust Kalimantan (Borneo) - Moeara Djawa tot Kloempang Baai, aug. 1950, 125; 1:200.000
      Uitgegeven te 's-Gravenhage in september 1900 door het Ministerie van Marine, Afdeling Hydrografie. Hernieuwde uitgave augustus 1950. Bijgewerkt t/m B.a.Z. no. VI 1955. Kaart in twee secties: [1] [van 1°1' tot 2°2' zuiderbreedte]; [2] [van 1°58' tot 3° zuiderbreedte].
    - Straat Makasser - Noordblad, okt. 1925, 126; 1:500.000
      Uitgegeven te 's-Gravenhage in juli 1903 door het Ministerie van Marine, Afdeling Hydrografie. Hernieuwde uitgave oktober 1925. Bijgewerkt t/m B.a.Z. no. IX 1958. Met inzetkaartje: [bladwijzer], 1:5.000.000.
    - Straat Makasser - Middenblad, apr. 1957, 127; 1:500.000
      Uitgegeven te 's-Gravenhage in juni 1901 door het Ministerie van Marine, Afdeling Hydrografie. Hernieuwde uitgave april 1957. Met inzetkaartje: [bladwijzer], 1:5.000.000.
    - Straat Makasser - Zuidblad, mrt. 1954, 128; 1:500.000
      Uitgegeven te 's-Gravenhage in juli 1903 door het Ministerie van Marine, Afdeling Hydrografie. Hernieuwde uitgave maart 1954. Bijgewerkt t/m B.a.Z. no. IX 1956. Met inzetkaartje: [bladwijzer], 1:5.000.000.
    - Zuidoostkust Kalimantan (Borneo) - Straat Laoet, nov. 1954, 129; 1:100.000
      Uitgegeven te 's-Gravenhage in augustus 1902 door het Ministerie van Marine, Afdeling Hydrografie. Hernieuwde uitgave november 1954. Met inzetkaartje: Vaarwater beoosten Soewangi, 1:30.000.
    - Oostkust Kalimantan (Borneo) - Balik Papan tot Moeara Berau, aug. 1950, 130; 1:200.000
      Uitgegeven te 's-Gravenhage in februari 1935 door het Ministerie van Marine, Afdeling Hydrografie. Hernieuwde uitgave augustus 1950. Bijgewerkt t/m B.a.Z. no. II 1959. Met 2 inzetkaartjes: [1] Rede Balik Papan, 1:20.000; [2] Vaarwater naar Balik Papan, 1:100.000.
    - Zuidkust Sulawesi (Celebes) - Golf van Boni - Monden der Tjenrana Rivier, ca. 1958, 131; 1:20.000
      Uitgegeven te 's-Gravenhage in [vermoedelijk uitgegeven 1906, hernieuwde uitgave oktober 1958] door het Ministerie van Marine, Afdeling Hydrografie.
    - Oostkust Kalimantan (Borneo) - Beraoe Rivier tot de Indonesisch Britse Grens, ca. 1958, 132; 1:500.000
      Uitgegeven te 's-Gravenhage in mei 1905 door het Ministerie van Marine, Afdeling Hydrografie. Hernieuwde uitgave 195[8]. Met inzetkaartje: [bladwijzer], 1:5.000.000.
    - Vaarwaters en Ankerplaatsen op de Oostkust van Kalimantan (Borneo), apr. 1956, 133; Verschillende schalen
      Uitgegeven te 's-Gravenhage in juni 1923 door het Ministerie van Marine, Afdeling Hydrografie. Hernieuwde uitgave april 1956. Bijgewerkt t/m B.a.Z. no. XII 1958. Vijf kaarten op één blad: 1. Mond der Pasir Rivier, 1:100.000 (met inzetkaartje: Pasir Rivier tot Kg Pasir Baroe, 1:100.000); 2. Kloempang Baai, 1:100.000; 3. Lima Eilanden, 1:200.000; 4. Pamoekan Baai, 1:100.000; 5. Laurot Eilanden - Mata Siri, 1:100.000.
    - Westkust Sumatera (Sumatra) - Vaarwaters en Ankerplaatsen nabij de Mentawei Eilanden - Blad II, jun. 1921, 134; 1:50.000
      Uitgegeven te 's-Gravenhage in juni 1921 door het Ministerie van Marine, Afdeling Hydrografie. Bijgewerkt t/m B.a.Z. no. X 1955. Drie kaarten op één blad: 1. Zuid Pagai - Veeckens Baai; 2. Eiland Mega; 3. Ankerplaats nabij Sanding.
    - Westkust Sumatera (Sumatra) - Singkel tot Padang en Nabijliggende Eilanden, sep. 1957, 135; 1:500.000
      Uitgegeven te 's-Gravenhage in maart 1913 door het Ministerie van Marine, Afdeling Hydrografie. Hernieuwde uitgave september 1957. Met inzetkaartje: [bladwijzer], 1:5.000.000.
    - Westkust Sumatera (Sumatra) - Padang tot Benkoelen en Metawei Eilanden, mei 1953, 136; 1:500.000
      Uitgegeven te 's-Gravenhage in augustus 1921 door het Ministerie van Marine, Afdeling Hydrografie. Hernieuwde uitgave mei 1953. Met inzetkaartje: [bladwijzer], 1:5.000.000.
    - Westkust Sumatera (Sumatra) - Benkoelen tot Straat Soenda, mrt. 1953, 137; 1:500.000
      Uitgegeven te 's-Gravenhage in mei 1922 door het Ministerie van Marine, Afdeling Hydrografie. Hernieuwde uitgave maart 1953. Met inzetkaartje: [bladwijzer], 1:5.000.000.
    - Vaarwaters en Ankerplaatsen op de Zuidkust van Sulawesi (Celebes), apr. 1922, 138; Verschillende schalen
      Uitgegeven te 's-Gravenhage in april 1922 door het Ministerie van Marine, Afdeling Hydrografie. Bijgewerkt t/m B.a.Z. no. X 1955. Twaalf kaarten op één blad: 1. Laikang en Malasoro Baai, 1:100.000 (met 2 landopdoeningen: [a] Landverkenning voor de Laikang baai; [b] Landverk. voor de Malasoro baai); 2. Reede Bonthain, 1:50.000; 3. Reede Boeloekoemba, 1:50.000; 4. Reede Palopo, 1:50.000; 5. Monden der Tanka Rivier, 1:25.000 (met lanopdoening: Heuvel Sindjai in linkerkant klapperbosch); 6. Golf van Boni - Ankerplaats bij Kadjang, 1:15.000; 7. Golf van Boni - Ankerplaats bij Tawari, 1:50.000; 8. Golf van Boni - Reede Badjowe, 1:50.000; 9. Golf van Boni - Ankerplaats bij Kamboene, 1:50.000; 10. Ankerplaats nabij Boegingkalo, 1:100.000; 11. Paria Baai, 1:50.000; 12. Ankerplaats nabij Lemmoe, 1:100.000.